Andy Ruben Canales Roman

OBJETIVO PROFESIONAL

Soy un desarrollador con más de 3 años de especialización en tecnologías de programación web. Y un año de experiencia en campo laboral.

Durante mi trayectoria he podido desempeñarme como Líder de Proyectos TI en una empresa de innovación tecnológica y de optimización de procesos, y como desarrollador front end freelance en una empresa de prepagas argentinas. Soy capaz de crear páginas web rápidas, eficientes e intuitivas, adaptables a cualquier dispositivo.

En la actualidad estoy buscando un trabajo estable que me ayude a seguir ampliando mi experiencia y me permita asumir y concluir nuevos retos y responsabilidades.

HABILIDADES

- HTML/CSS Avanzado
- JavaScript Avanzado
- React Avanzado
- MySQL Avanzado
- AWS Intermedio
- Three.js Avanzado

IDIOMAS

Ingles | Nivel intermedio

INFORMACIÓN DE CONTACTO

- andycr321@gmail.com
- Laredo 144, Cesar Vallejo, Villa Marí a del Triunfo, Lima, Perú
- +51 970811868
- 📛 23 Jul, 2000
- Peruano
- andycanales-dev.vercel.app

EXPERIENCIA

LÍDER DE PROYECTOS TI

ENE 2022 - MAY 2022

BIZFLOW. LIMA, PERÚ.

- Encargado del soporte e implementación de nuevas funcionalidades de la plataforma con la cual la empresa brinda servicio a sus clientes.
- Encargado de liderar el equipo de desarrollo, diseño, servicios y soporte que llevaba a cabo diversos proyectos de la empresa.

DESARROLLADOR FULL STACK

JUN 2022 - ENE 2023

STORANGE. LIMA, PERÚ.

- Encargado del desarrollo y soporte de los servicios y aplicaciones web de los cuales la empresa y los clientes hacen uso.
- Encargado de la migración de los aplicativos a nuevas tecnologías para asegurar la eficiencia y escalabilidad de los mismos.

DESARROLLADOR FRONT END |

ENE 2023 - ACTUALMENTE

FREELANCE BLINK. BUENOS AIRES, ARGENTINA.

 Encargado de la maquetación e implementación de las vistas y su lógica, realizadas por el equipo de diseño.

 Realización de web app de cotización para clientes, así como landing page y panel de control para asesores de la empresa.

EDUCACIÓN

INGENIERÍA DE SISTEMAS

MAR 2019 - ACTUALMENTE

UNIVERSIDAD NACIONAL TECNOLÓGICA DE LIMA SUR. LIMA, PERÚ.

Cursando el 9no ciclo de la carrera